Brandon Moisés Medina Rodríguez

Desarrollador Web Full Stack

Madrid, España · /in/bmmedina99 · bmmedina.dev · contacto@bmmedina.dev

Analítico, metódico y resolutivo.

Más de 3 años de experiencia autodidacta. Durante mi trayectoria, he aplicado mis conocimientos desarrollando proyectos como el sitio web para Gray Gorilla Fitness y automatizando tareas con Python. Disfruto investigar y trabajar de forma independiente; no obstante, valoro la colaboración en equipo, contribuyendo de manera efectiva a los objetivos.

EXPERIENCIA PROFESIONAL

Izertis (Cliente: RSI) Madrid, España Operador de Sala Jul. 2022-Presente

- Toma de decisiones sobre escalado de incidencias, contactando con las respectivas guardias según la criticidad de los problemas detectados.
- Participé en la mejora y reestructuración de un programa existente, logrando disminuir el tiempo de ejecución de una tarea crítica de 1 hora a 15 minutos.
- Monitoreo y mantengo aplicaciones bajo monitores transaccionales Tuxedo y servidores de aplicaciones.
- Registro detallado de problemas y soluciones en herramientas de ticketing usando BMC Remedy, contribuyendo a la base de conocimiento del equipo.
- Capacidad para trabajar en equipo, comunicando de manera clara y efectiva con diferentes departamentos.

Gray Gorilla Fitness Madrid, España Dic. 2021-oct. 2022 Desarrollador Web Freelance

- Desarrollé una página web personalizada para una compañía de accesorios de gimnasio que trabajaba con Amazon FBA.
- Implementé una interfaz clara y funcional para mostrar los productos, con redirección directa a Amazon para la compra, mejorando la experiencia del usuario.

Asociación de Mutuas de A.T (AMAT)

Programador Junior

Madrid, España Nov. 2021-feb. 2022

Sep. 2019–mar. 2021

- Desarrollé un programa en Python para extraer datos blob de una base de datos específica y convertirlos a formatos de archivo (PNG, JPG, PDF).
- Automaticé el proceso de transferencia de archivos al servidor a través de SFTP, mejorando la productividad reduciendo 2 horas.

EDUCACIÓN

CES FUENCARRAL Madrid, España

Formación Profesional de Grado Superior, Desarrollo de Aplicaciones Multiplataforma

CES FUENCARRAL Madrid, España Sep. 2017-mar. 2019

Formación Profesional de Grado Medio, Sistemas Microinformáticos y Redes

HABILIDADES TÉCNICAS

- TypeScript
- Node.js
- React
- NestJs
- TailwindCSS
- Python
- Next.js
- PostgreSQL
- Astro
- Git & GitHub